【裁判字號】    97,訴,1850
【裁判日期】    971201
【裁判案由】    違反毒品危害防制條例
【裁判全文】
臺灣臺南地方法院刑事判決              97年度訴字第1850號
公  訴  人  臺灣臺南地方法院檢察署檢察官
被      告  甲○○
                    現於臺灣臺南監獄臺南分監
上列被告因違反毒品危害防制條例案件，經檢察官提起公訴（97
年度營毒偵字第285號），被告於準備程序中就被訴事實為有罪
之陳述，經本院合議庭裁定適用簡式審判程序，判決如下：
    主  文
甲○○施用第一級毒品，累犯，共貳罪，各處有期徒刑拾月；又
施用第二級毒品，累犯，共肆罪，各處有期徒刑陸月；又施用第
二級毒品，累犯，處有期徒刑陸月，扣案玻璃球壹只沒收。應執
行有期徒刑貳年陸月，扣案玻璃球壹只沒收。
    事實及理由
一、甲○○前於民國90年間因違反毒品危害防制條例案件，經本
    院以確定裁定送強制戒治，於90年8月27日執行完畢釋放；
    復於5年內再違反毒品危害防制條例案件，經本院於96年7月
    24日以95年度易字第616號判處有期徒刑七月確定，於同年
    10月30日執行完畢。詎仍不知悛悔，分別基於施用第一級毒
    品海洛因及第二級毒品安非他命之犯意，而為下列犯行：
    （一）甲○○於97年3月13日晚上，在其住處即臺南縣六甲
    鄉○○村○○街347巷56號內，以燒烤方式施用第二級毒品
    安非他命；（二）甲○○於97年3月15日晚上，在其上開住
    處以針筒注射方式施用第一級毒品海洛因；（三）甲○○於
    97年5月6日晚上8時許，在其上開住處以燒烤方式施用第二
    級毒品安非他命；（四）甲○○於97年5月7日晚上，在其上
    開住處以針筒注射方式施用第一級毒品海洛因；（五）甲○
    ○於同年6月9日晚間8時許在其上開住處內，以燒烤方式施
    用第二級毒品安非他命；（六）甲○○於同年7月3日晚間8
    時許在臺南縣新營市○○路旁車內，以燒烤方式施用第二級
    毒品安非他命；（七）甲○○於同年8月5日下午2時許在其
    上開住處內，以燒烤方式施用第二級毒品安非他命。嗣於97
    年3月16日凌晨1時許，員警持拘票前往上開住處拘提甲○○
    ，經其同意採尿送驗；同年5月8日上午8時許，員警因另案
    查緝通緝犯，發現甲○○形跡可疑，經其同意採尿送驗；同
    年6月9日晚間9時45分許，員警因查獲甲○○另涉竊盜案，
    經其同意採尿送驗；同年7月4日凌晨0時20分許，員警見甲
    ○○形跡可疑而加以盤查，扣得第二級毒品安非他命施用工
    具玻璃球1只，並經其同意採尿送驗；同年8月7日上午11時
    許，員警因查獲甲○○另涉竊盜案，經其同意採尿送驗，始
    知上情。（犯罪時間經檢察官當庭更正如被告於準備程序所
    陳述之犯罪時間）案經臺南縣警察局永康分局報請臺灣臺南
    地方法院檢察署檢察官偵查起訴。
二、本件被告甲○○所犯係死刑、無期徒刑、最輕本刑為三年以
    上有期徒刑以外之罪，其於準備程序中就被訴事實為有罪之
    陳述，經法官告知簡式審判程序之旨，並聽取公訴人及被告
    之意見後，認宜為簡式審判程序，依刑事訴訟法第273條之1
    第1項規定，裁定進行簡式審判程序加以審理，則依據刑事
    訴訟法第273條之2、同法第159條第2項之規定，不適用傳聞
    法則有關限制證據能力之相關規定；並得依同法第310條之2
    之準用同法第454條之規定製作略式判決書（僅記載「證據
    名稱」），合先敘明。
三、前項犯罪事實，有下列事證足資證明：
  (一)被告於警、偵訊中及本院審理時之自白。
  (二)臺南縣警察局白河分局毒品犯罪嫌疑人尿液採驗作業管制
    紀錄清冊2紙、正修科技大學超微量研究科技中心檢驗報告
    各2紙。
  (三)臺南縣警察局麻豆分局毒品犯罪嫌疑人尿液採驗作業管制紀
    錄清冊2紙、正修科技大學超微量研究科技中心檢驗報告各2
    紙。
  (四)臺南縣警察局新營分局中山路派出所採取尿液名冊及編號對
    照表各1紙、正修科技大學超微量研究科技中心檢驗報告1紙
    。
  (五)扣案玻璃球1只。
  (六)卷附臺灣高等法院被告全國前案紀錄表。
四、查海洛因、安非他命分屬毒品危害防制條例第2條第2項第1
    、2款所列之第一、二級毒品，核被告所為，係犯毒品危害
    防制條例第10條第1、2項之施用第一、二級毒品罪。被告非
    法持有第一、二級毒品海洛因、安非他命之低度行為，已分
    別為其進而施用之高度行為所吸收，均不復另論。又被告有
    如犯罪事實欄所載執行完畢之前科紀錄，此有卷附臺灣高等
    法院被告全國前案紀錄表可稽，茲於五年以內再故意犯本件
    有期徒刑以上之罪，均應依刑法第47條第1項之規定論以累
    犯，並加重其刑。爰審酌被告之犯罪動機、目的、手段、所
    生危害及曾因施用毒品案件經戒治程序後，再犯毒品危害防
    制條例罪經判刑並執行完畢，惟仍未戒除毒癮，復犯本件之
    罪，顯見其戒癮之意志力尚薄弱，惟犯後坦承犯行態度良好
    等一切情狀，分別量處如主文所示之刑，並定其應執行刑，
    以資懲儆。另扣案玻璃球1只，為被告所有，供犯罪所用之
    物，業經被告供承在卷，併予宣告沒收。
五、依刑事訴訟法第299條第1項前段、第273條之1第1項、第310
    條之1，毒品危害防制條例第10條第1、2項，刑法第11條前
    段、刑法第47條第1項、第51條第5款、第38條第1項第2款，
    判決如主文。
本案經檢察官周盟翔到庭執行職務。
中    華    民    國    97    年    12    月    1     日
                  刑事第一庭    法  官  彭喜有
以上正本證明與原本無異。
如不服本判決應於收受本判決後10日內向本院提出上訴書狀，並
應敘述具體理由。其未敘述上訴理由者，應於上訴期間屆滿後20
日內向本院補提理由書狀（均須按他造當事人之人數附繕本）「
切勿逕送上級法院」。
                                書記官  黃傳鈞
中    華    民    國    97    年    12    月    1     日
附錄本件論罪科刑法條全文
毒品危害防制條例第10條：
施用第一級毒品者，處6月以上5年以下有期徒刑。
施用第二級毒品者，處3年以下有期徒刑。


司法院資訊處製作；財團法人民間司法改革基金會備份。
